【裁判字號】    97,訴,1621
【裁判日期】    980216
【裁判案由】    損害賠償等
【裁判全文】
臺灣士林地方法院民事判決              97年度訴字第1621號
原      告  丁○○
被      告  聯邦商業銀行股份有限公司
法定代理人  甲○○
訴訟代理人  乙○○
            丙○○
上列當事人間損害賠償等事件，本院於民國98年2月2日言詞辯論
終結，判決如下：
    主      文
原告之訴駁回。
訴訟費用新臺幣壹萬柒仟佰拾伍元由原告負擔。
    事實及理由
一、本件原告起訴主張：伊使用被告之信用卡已屆滿5 年，每期
    均依約還本付息，從未遲誤，詎被告自民國97年1 月起，突
    然停止伊信用卡之各項功能，致伊無法再繼續循環使用前已
    繳還之本金額度，而喪失原有之還款能力，今後將無法再如
    期如數繳足每期帳款之最低應繳金額，伊之信用遭被告嚴重
    侵害。兩造嗣於97年3 月10日成立訴訟外和解，伊分96期清
    償，現正按期清償中，被告竟強制執行伊之不動產，為此，
    依民法第230 條規定，訴請確認伊不負給付遲延責任等語。
    並聲明：確認原告不負遲延給付之責任。
二、被告則以：伊於96年9 月至12月間接獲中國信託商業銀行通
    報原告於他行有逾期繳款情事，伊於96年12月重新檢核原告
    之信用狀況後，依兩造間信用卡約定條款第21條第6 款之約
    定，暫時停止原告使用信用卡消費之權利，原告仍得依約分
    期還款，兩造業於97年4 月15日重行議定和解方案，並依約
    按期繳款中，又伊之前係聲請假扣押執行，經執行法院併入
    臺灣土地銀行與原告間之強制執行程序，伊並未以原告給付
    遲延為由，對原告取得本案執行之執行名義及聲請本案執行
    ，原告應無起訴之必要等語。並聲明：原告之訴駁回。
三、兩造不爭執之事實：
  (一)原告曾與被告簽訂信用卡使用契約，持被告核發之信用卡於
    特約商店購買商品或享受服務後，由被告先依信用卡約定條
    款墊付消費款後，再併同信用卡消費記錄以信用卡消費帳單
    通知原告繳納。
  (二)原告使用被告核發之信用卡期間，均依約按月還本付息，從
    未遲誤。
  (三)被告自97年1月起，停止原告使用信用卡消費之權利。
  (四)兩造嗣就原告尚未清償之信用卡債務，成立訴訟外和解，由
    原告分96期按月清償，迄本件言詞辯論終結前，原告均依約
    按期清償中。
  (五)被告曾於97年5 月6 日聲請假扣押強制執行原告位於高雄市
    之不動產（臺灣高雄地方法院97年度司執全字第2423號），
    經執行法院併入該院97年度司執字第25082 號臺灣土地銀行
    與原告間清償債務強制執行事件。
四、得心證之理由：
  (一)按確認之訴，非原告有即受確認判決之法律上利益者，不得
    提起，民事訴訟法第247 條前段定有明文。而所謂「即受確
    認判決之法律上利益者」，須因法律關係之存否不明確，致
    原告在私法上之地位有受侵害之危險，而此項危險得以對於
    被告之確認判決除去之者，始為存在（最高法院27年上字第
    316 號判例參照）。原告主張伊於使用被告核發之信用卡期
    間，均依約按月還本付息，從未遲誤，且被告自97年1 月起
    停止伊使用信用卡消費之權利後，兩造已就原告尚未清償之
    信用卡債務，成立訴訟外和解，由原告分96期按月清償，迄
    本件言詞辯論終結前，原告均依約按期清償中，並無給付遲
    延之情形等情，已如前述，並為被告所不爭執，是於本件言
    詞辯論終結前，原告就前揭信用卡債務，並無給付遲延之法
    律關係存在，於當事人間非不明確，亦不致使原告在私法上
    之地位有受侵害之危險，自不能認原告有即受確認判決之法
    律上利益。從而，原告依民法第230 條規定，訴請確認其不
    負遲延給付之責任，即屬無權利保護之必要，為無理由，應
    予駁回。
  (二)至於被告雖聲請假扣押強制執行原告位於高雄市之不動產，
    惟按假扣押係債權人就金錢請求或得易為金錢請求之請求，
    基於保全強制執行之目的，為避免日後有不能強制執行或甚
    難執行之虞，所為暫時性之債權保全措施，故不以債務人給
    付遲延為要件，此觀諸民事訴訟法第522 條、第523 條規定
    自明。是尚不得僅以被告假扣押強制執行原告之不動產為由
    ，即認被告有主張原告給付遲延之情形，附此敘明。
五、本件訴訟費用額確定為1萬7,335元，並應由原告負擔。
六、本件判決基礎已臻明確，兩造其餘之攻擊防禦方法及訴訟資
    料經本院斟酌後，核與判決不生影響，無一一論述之必要，
    併予敘明。
據上論結，原告之訴為無理由，依民事訴訟法第78條、第87條第
1 項，判決如主文。
中    華    民    國    98    年    2     月    16    日
                  民事第二庭  法  官  張國勳
以上正本證明與原本無異。
如對本判決上訴，應於判決送達後20日內向本院提出上訴狀。
中    華    民    國    98    年    2     月    17    日
                              書記官  周玉惠


司法院資訊處製作；財團法人民間司法改革基金會備份。
